<?xml version='1.0' encoding='utf-8'?>
<verb default="praghsáil" disambig="">
  <verbalNoun default="praghsáil" />
  <verbalAdjective default="praghsáilte" />
  <tenseForm default="praghsáil" tense="Past" dependency="Indep" person="Base" />
  <tenseForm default="praghsálamar" tense="Past" dependency="Indep" person="Pl1" />
  <tenseForm default="praghsáladar" tense="Past" dependency="Indep" person="Pl3" />
  <tenseForm default="praghsáladh" tense="Past" dependency="Indep" person="Auto" />
  <tenseForm default="praghsáil" tense="Past" dependency="Dep" person="Base" />
  <tenseForm default="praghsálamar" tense="Past" dependency="Dep" person="Pl1" />
  <tenseForm default="praghsáladar" tense="Past" dependency="Dep" person="Pl3" />
  <tenseForm default="praghsáladh" tense="Past" dependency="Dep" person="Auto" />
  <tenseForm default="praghsáladh" tense="PastCont" dependency="Indep" person="Base" />
  <tenseForm default="praghsálainn" tense="PastCont" dependency="Indep" person="Sg1" />
  <tenseForm default="praghsáilteá" tense="PastCont" dependency="Indep" person="Sg2" />
  <tenseForm default="praghsálaimis" tense="PastCont" dependency="Indep" person="Pl1" />
  <tenseForm default="praghsálaidís" tense="PastCont" dependency="Indep" person="Pl3" />
  <tenseForm default="praghsáiltí" tense="PastCont" dependency="Indep" person="Auto" />
  <tenseForm default="praghsáladh" tense="PastCont" dependency="Dep" person="Base" />
  <tenseForm default="praghsálainn" tense="PastCont" dependency="Dep" person="Sg1" />
  <tenseForm default="praghsáilteá" tense="PastCont" dependency="Dep" person="Sg2" />
  <tenseForm default="praghsálaimis" tense="PastCont" dependency="Dep" person="Pl1" />
  <tenseForm default="praghsálaidís" tense="PastCont" dependency="Dep" person="Pl3" />
  <tenseForm default="praghsáiltí" tense="PastCont" dependency="Dep" person="Auto" />
  <tenseForm default="praghsálann" tense="PresCont" dependency="Indep" person="Base" />
  <tenseForm default="praghsálaim" tense="PresCont" dependency="Indep" person="Sg1" />
  <tenseForm default="praghsálaimid" tense="PresCont" dependency="Indep" person="Pl1" />
  <tenseForm default="praghsáiltear" tense="PresCont" dependency="Indep" person="Auto" />
  <tenseForm default="praghsálann" tense="PresCont" dependency="Dep" person="Base" />
  <tenseForm default="praghsálaim" tense="PresCont" dependency="Dep" person="Sg1" />
  <tenseForm default="praghsálaimid" tense="PresCont" dependency="Dep" person="Pl1" />
  <tenseForm default="praghsáiltear" tense="PresCont" dependency="Dep" person="Auto" />
  <tenseForm default="praghsálfaidh" tense="Fut" dependency="Indep" person="Base" />
  <tenseForm default="praghsálfaimid" tense="Fut" dependency="Indep" person="Pl1" />
  <tenseForm default="praghsálfar" tense="Fut" dependency="Indep" person="Auto" />
  <tenseForm default="praghsálfaidh" tense="Fut" dependency="Dep" person="Base" />
  <tenseForm default="praghsálfaimid" tense="Fut" dependency="Dep" person="Pl1" />
  <tenseForm default="praghsálfar" tense="Fut" dependency="Dep" person="Auto" />
  <tenseForm default="praghsálfadh" tense="Cond" dependency="Indep" person="Base" />
  <tenseForm default="praghsálfainn" tense="Cond" dependency="Indep" person="Sg1" />
  <tenseForm default="praghsálfá" tense="Cond" dependency="Indep" person="Sg2" />
  <tenseForm default="praghsálfaimis" tense="Cond" dependency="Indep" person="Pl1" />
  <tenseForm default="praghsálfaidís" tense="Cond" dependency="Indep" person="Pl3" />
  <tenseForm default="praghsálfaí" tense="Cond" dependency="Indep" person="Auto" />
  <tenseForm default="praghsálfadh" tense="Cond" dependency="Dep" person="Base" />
  <tenseForm default="praghsálfainn" tense="Cond" dependency="Dep" person="Sg1" />
  <tenseForm default="praghsálfá" tense="Cond" dependency="Dep" person="Sg2" />
  <tenseForm default="praghsálfaimis" tense="Cond" dependency="Dep" person="Pl1" />
  <tenseForm default="praghsálfaidís" tense="Cond" dependency="Dep" person="Pl3" />
  <tenseForm default="praghsálfaí" tense="Cond" dependency="Dep" person="Auto" />
  <moodForm default="praghsáladh" mood="Imper" person="Base" />
  <moodForm default="praghsálaim" mood="Imper" person="Sg1" />
  <moodForm default="praghsáil" mood="Imper" person="Sg2" />
  <moodForm default="praghsálaimis" mood="Imper" person="Pl1" />
  <moodForm default="praghsálaigí" mood="Imper" person="Pl2" />
  <moodForm default="praghsálaidís" mood="Imper" person="Pl3" />
  <moodForm default="praghsáiltear" mood="Imper" person="Auto" />
  <moodForm default="praghsála" mood="Subj" person="Base" />
  <moodForm default="praghsálaimid" mood="Subj" person="Pl1" />
  <moodForm default="praghsáiltear" mood="Subj" person="Auto" />
</verb>
